臺灣新北地方法院刑事判決
111年度易字第442號
公  訴  人  臺灣新北地方檢察署檢察官
被      告  陳育民






上列被告因竊盜案件，經檢察官提起公訴（110年度偵字第37946
號、110年度偵字第46923號、110年度偵字第46925號、111年度
偵字第3727號），本院判決如下：
    主  文
陳育民犯如附表所示之罪，各處如附表主文欄所示之刑及沒收之
諭知。拘役部分應執行拘役壹佰貳拾日，如易科罰金，以新臺幣
壹仟元折算壹日。
    事  實
一、陳育民意圖為自己不法之所有，基於竊盜之犯意，於附表所
    示之時間、地點，以附表所示之方式竊取如附表所示之所有
    人之財物後予以變賣，經所有人察覺後報警調閱監視器畫面
    而知悉。
二、案經詹佑華、陳敬裕告訴暨新北市政府警察局新莊分局報告
    臺灣新北地方檢察署檢察官偵查起訴。
    理  由
壹、證據能力事項：
    按被告以外之人於審判外之陳述，雖不符刑事訴訟法第159
    條之1至第159條之4之規定，而經當事人於審判程序同意作
    為證據，法院審酌該言詞陳述或書面陳述作成時之情況，認
    為適當者，亦得為證據。當事人、代理人或辯護人於法院調
    查證據時，知有刑事訴訟法第159條第1項不得為證據之情形
    ，而未於言詞辯論終結前聲明異議者，視為有前項之同意，
    刑事訴訟法第159條之5定有明文。查本判決所引用被告以外
    之人於審判外作成之相關供述證據，雖屬傳聞證據，惟公訴
    人、被告陳育民於本院準備程序、審判期日均未對證據能力
    有所爭執，亦未於言詞辯論終結前聲明異議，本院審酌上開
    證據資料製作時之情況，尚無違法不當及證明力明顯過低之
    瑕疵，亦認為以之作為證據應屬適當，故認前揭證據資料均
    有證據能力。又本判決其餘所引用之非供述證據，查無違反
    法定程序取得之情形，亦均認具證據能力。
貳、實體事項：
一、被告承認確實有於上開時間、地點拿取上開物品後拿到資源
    回收場變賣，但否認有竊盜犯行，辯稱：上面的物品都是一
    個叫做「財神爺」的人叫我去拿的，他跟我說是別人不要的
    東西，拿到的東西我都拿去賣掉，賣掉的錢我自己花用等語
    。
二、本院調查結果：
　㈠被告承認他有於上開時間、地點，徒手以手推車步行方式拿
    取上開物品，並拿到不詳之資源回收場變賣等行為，並且有
    下列證據可以佐證，可以確認無誤：
　　1.證人即告訴人詹佑華、陳敬裕、被害人許棟榮、吳柏毅在
      警詢中的指述（110年度偵字第37946號卷第11至12頁、11
      0年度偵字第46923號卷第11至14頁、110年度偵字第46925
      號卷第11至13頁、111年度偵字第3727號卷第11至13頁）
      。
　　2.證人翁子龍、翁高明在警詢中之證述（110年度偵字第469
      23號卷第15至18頁）。
　　3.110年5月27日監視器擷取畫面、案發現場、鐵條照片及被
      告照片（110年度偵字第37946號卷第15至19頁）。
　　4.110年9月7日監視器擷取畫面（110年度偵字第46923號卷
      第21至23頁）。
　　5.110年9月5日監視器擷取畫面（110年度偵字第46925號卷
      第15至21頁）。
　　6.110年10月10日監視器擷取畫面、資源回收場照片（111年
      度偵字第3727號卷第15至23頁）。
　㈡被告雖然辯稱是「財神爺」叫他去拿的，但是被告並沒有辦
    法提出「財神爺」的真實姓名、年籍資料供本院調查，已經
    屬於幽靈抗辯，無可採信。而且依照一般常理，也不可能會
    有人會特別花力氣調查哪裡有別人不要的家電、家具後再跟
    被告講讓被告去搬，賣掉賺到的錢也都讓被告花。更何況，
    上開家電家具並不是別人不要的廢棄物，都是可以正常使用
    有相當價值的物品。所以被告上開辯解，均無從採信，不足
    為被告有利的認定。
　㈢綜上，本件事證明確，被告所為抗辯屬於幽靈抗辯，無從採
    信，其犯行可以明確認定無誤，應該依法論罪處罰。
三、論罪科刑：
　㈠被告的行為，都是構成刑法第320條第1項之竊盜罪。
　㈡被告就事實欄附表編號5所示犯行，是在密接的時間、地點以
    相同方式竊取同一個人的財物，應該認為是接續犯，論以單
    純一罪。
　㈢被告就事實欄所示7次竊盜行為，犯罪時間有相當之間隔，應
    該認為是分別起意所犯，是數行為犯數罪，應該論以7次竊
    盜罪，予以數罪併罰。
　㈣累犯：
　　本件檢察官援引卷附臺灣高等法院被告前案紀錄表，用以證
    明被告前曾因竊盜案件，經本院以108年度簡字第7516號判
    決處有期徒刑3月確定，並於109年12月13日徒刑接續他案拘
    役執行完畢出監，而被告對於此情也並不爭執（本院卷第86
    頁），足見被告確有上開徒刑執行完畢紀錄無疑。從而，被
    告於受有期徒刑之執行完畢後，5 年內故意再犯本件有期徒
    刑以上之罪，為累犯。參酌司法院釋字第775 號解釋意旨，
    檢察官雖主張被告有多次竊盜前科，法治觀念不彰，應有依
    累犯規定加重其刑之必要等語，而本院認為被告於109年12
    月13日徒刑接續他案拘役執行完畢出監後，在110年5月27日
    又開始竊取他人財物，所犯與構成累犯的科刑紀錄同樣都是
    竊盜罪，被告一犯再犯，顯然未能從有期徒刑的執行習取足
    夠的教訓，其刑罰感應力確實薄弱，應依刑法第47條第1項
    之規定，加重其刑。
　㈤審酌被告因為生活困難，所以屢次竊取他人財物搬到資源回
    收場變賣，犯罪動機雖然值得憐憫，但是行為仍然為法所不
    許，也造成告訴人或被害人的財物損失，因此必須給予相應
    的處罰。被告對於客觀事實雖不爭執，但仍提出「財神爺」
    作為幽靈抗辯，未能承認犯行坦承錯誤，犯後態度不能算好
    ，且被告也未能彌補自己行為所造成的損害，綜合以上因素
    ，並考量各次犯行所造成的損害大小、被告的智識程度、生
    活狀況等一切情狀，分別量處如附表主文欄所示之刑，並諭
    知易科罰金之折算標準，並合併定應執行刑如主文所示，及
    諭知易科罰金之折算標準，以示懲戒。　
四、沒收：
　　刑法第38條之1第1項規定：「犯罪所得，屬於犯罪行為人者
    ，沒收之。但有特別規定者，依其規定。」同條第3項規定
    ：「前二項之沒收，於全部或一部不能沒收或不宜執行沒收
    時，追徵其價額。」本件被告之犯罪所得亦即所竊得的財物
    均未返還告訴人或被害人，自應依上開規定予以宣告沒收，
    並於全部或一部不能沒收或不宜執行沒收時，追徵其價額。
據上論斷，應依刑事訴訟法第299條第1項前段，判決如主文。
本案經檢察官陳建良偵查起訴，由檢察官盧祐涵到庭執行職務。
中　　華　　民　　國　　111 　年　　7 　　月　　12　　日
                  刑事第十六庭  法　官    黃志中
上列正本證明與原本無異。
如不服本判決，應於判決送達後20日內敘明上訴理由，向本院提
出上訴狀 (應附繕本) ，上訴於臺灣高等法院。其未敘述上訴理
由者，應於上訴期間屆滿後20日內向本院補提理由書「切勿逕送
上級法院」。
                                 書記官　 黃莉涵
中　　華　　民　　國　　111 　年　　7 　　月　　15　　日
附錄本案論罪科刑法條全文：
中華民國刑法第320條
意圖為自己或第三人不法之所有，而竊取他人之動產者，為竊盜
罪，處5年以下有期徒刑、拘役或50萬元以下罰金。
意圖為自己或第三人不法之利益，而竊佔他人之不動產者，依前
項之規定處斷。
前二項之未遂犯罰之。

附表　　
編號 時間 地點 所有人 竊取物品 竊取方式 物品價值 主文  1 110年5月27日9時42分許 新北市○○區○○路000○0號 詹佑華 洗衣機及55吋電視機各1台 徒手以手推車搬運步行離去。 新臺幣（下同）7,500元 陳育民犯竊盜罪，累犯，處拘役參拾日，如易科罰金，以新臺幣壹仟元折算壹日。未扣案之洗衣機及55吋電視機各壹台沒收，於全部或一部不能沒收或不宜執行沒收時，追徵其價額。  2 110年9月1日19時30分許 新北市○○區○○路○○巷0號門口 吳柏毅 不鏽鋼水槽3件 同上 共15,000元 陳育民犯竊盜罪，共3罪，均累犯，各處拘役貳拾日，如易科罰金，均以新臺幣壹仟元折算壹日。未扣案之不鏽鋼水槽參件、鐵窗貳件沒收，於全部或一部不能沒收或不宜執行沒收時，追徵其價額。  3 110年9月6日18時30分許 新北市○○區○○路○○巷0號門口 吳柏毅 鐵窗1件 同上    4 110年9月7日18時30分許 新北市○○區○○路○○巷0號門口 吳柏毅 鐵窗1件 同上    5 110年9月5日5時55分至6時2分許 新北市○○區○○路00號門口 許棟榮 洗衣機2台 同上 10,000元 陳育民犯竊盜罪，累犯，處拘役肆拾日，如易科罰金，以新臺幣壹仟元折算壹日。未扣案之洗衣機貳台沒收，於全部或一部不能沒收或不宜執行沒收時，追徵其價額。  6 110年9月6日5時47分許 新北市○○區○○路00號門口 許棟榮 電冰箱1台 同上 6,000元 陳育民犯竊盜罪，累犯，處拘役貳拾伍日，如易科罰金，以新臺幣壹仟元折算壹日。未扣案之電冰箱壹台沒收，於全部或一部不能沒收或不宜執行沒收時，追徵其價額。  7 110年10月10日10時36分許 新北市○○區○○路000號後方土地 陳敬裕 冷氣1台 同上 1,500元 陳育民犯竊盜罪，累犯，處拘役壹拾日，如易科罰金，以新臺幣壹仟元折算壹日。未扣案之冷氣壹台沒收，於全部或一部不能沒收或不宜執行沒收時，追徵其價額。